【裁判字號】    90,訴,1054
【裁判日期】    900529
【裁判案由】    毒品危害防制條例
【裁判全文】
臺灣臺中地方法院刑事判決                          九十年度訴字第一五四號
    公  訴  人  台灣台中地方法院檢察署檢察官
    被      告  甲○○
右列被告因毒品危害防制條例案件，經檢察官提起公訴（九十年度毒偵緝字第一一四
號），本院判決如左：
    主  文
甲○○連續施用第一級毒品，累犯，處有期徒刑壹年。扣案之海洛因壹包（淨重零點
壹貳公克，包裝重零點壹捌公克）沒收銷燬之；扣案之分裝袋壹個、注射針筒伍支及
橡皮筋壹條均沒收；又施用第二級毒品，累犯，處有期徒刑陸月。主刑部分應執行有
期徒刑壹年參月。
    事  實
一、甲○○前於民國（下同）八十四年間，因違反麻醉藥品管理條例案件，經本院判
    處有期徒刑三年確定，於八十五年三月十五日假釋付保護管束，於八十六年六月
    十日假釋期滿執行完畢；詎仍不知悔改，於八十七年間，因施用毒品案件，經依
    台灣彰化地方法院八十七年度毒聲字第二○五七號裁定送觀察、勒戒，認無繼續
    施用毒品傾向，經台灣彰化地方法院檢察署檢察官於八十七年十二月十六日，以
    八十七年度毒偵字第一○五四八號為不起訴處分確定；竟復於八十九年五月二十
    六日前三日內某時，在不詳地點，以不詳方式，非法施用第二級毒品安非他命一
    次；又另行基於概括犯意，自八十九年五月二十六日前三日內某時起至同年九月
    十一日前三日內某時，在台中縣豐原市市○街七五巷一號三樓「南國別館」三○
    一室等地點，以將海洛因摻入水中注射之方式，連續施用第一級毒品海洛因多次
    。嗣分別為警於八十九年五月二十六日通知採尿檢驗，及八十九年九月十一日凌
    晨一時十分許，在台中縣豐原市市○街七五巷一號三樓「南國別館」三○一室查
    獲，並於八十九年九月十一日該次，當場扣得海洛因一包（淨重○．一二公克，
    包裝重○．一八公克），及甲○○所有，用以供施用海洛因用之分裝袋一個、注
    射針筒五支及橡皮筋一條等物。經依本院八十九年度毒聲字第六三五五號裁定送
    觀察、勒戒後，認有繼續施用毒品之傾向。
二、案經台中縣警察局豐原分局報告臺灣臺中地方法院檢察署檢察官偵查起訴。
    理  由
一、訊據被告甲○○固坦承自八十九年九月間起至查獲前三日內某時，有施用第一級
    毒品海洛因等情，惟矢口否認係自八十九年五月二十六日前三日內某時起即開始
    施用海洛因，及曾於八十九年五月二十六日前三日內，施用第二級毒品安非他命
    ，辯稱：伊自八十七年觀察、勒戒出所後，即未曾施用安非他命及海洛因，是因
    心情不好，才自八十九年九月間又開始施用海洛因，驗尿報告會有安非他命反應
    ，可能是朋友施用時，不小心吸到二手煙云云。然查：
（一）就施用第一級毒品部分：被告辯稱：伊自八十九年九月間起，才又起意施用海
      洛因云云。但查：被告於八十九年五月二十六日經警通知採集尿液送檢驗結果
      ，確呈嗎啡陽性反應，有私立中山醫院附設孫中山先生紀念醫院藥物濫用檢測
      中心檢驗報告乙紙在卷可憑，足見被告前於八十九年五月二十六日前三日內某
      時曾施用海洛因；另被告於八十九年九月十一日凌晨一時十分許，在台中縣豐
      原市市○街七五巷一號三樓「南國別館」三○一室為警查獲，所採集之尿液經
      送檢驗結果，亦呈嗎啡陽性反應，有台中縣衛生局八十九年十月十七日八九衛
      檢字第三九三一八號函暨所附具之檢驗尿水報告書在卷可憑；且於八十九年九
      月十一日為警查獲時，所扣得之毒品一包，經送法務部調查局鑑定結果，確係
      海洛因無訛，有該局八十九年十二月二十日（八九）陸（一）字第八九一八八
      ○三二號鑑定通知書在卷可憑，另有被告供承其所有，用以施用海洛因之分裝
      袋一個、注射針筒五支及橡皮筋一條等物扣案可稽，是被告上開所辯，尚難採
      信。
（二）就施用第二級毒品部分：被告雖辯稱：伊未施用安非他命，可能是朋友在施用
      時，伊在旁吸到二手煙云云。惟查：被告於八十九年五月二十六日經警通知採
      集尿液送檢驗結果，確呈甲基安非他命陽性反應，有私立中山醫院附設孫中山
      先生紀念醫院藥物濫用檢測中心檢驗報告乙紙在卷可憑。又按一般施打毒品（
      或麻醉藥品），八小時內約有百分之八十量於尿中排出，二十四小時後剩餘量
      之百分之九十再排出，七十二小時後仍有微量排出，而因人體代謝差異（即成
      癮者），其代謝時間慢，故於一百二十小時內，利用較具公信力之儀器（如氣
      象層析質譜儀），仍可能被檢驗出，有憲兵司令部八十年五月七日（八十）鑑
      驗字第一七四六號函可考。又於吸食煙毒及麻醉藥品之旁，同時吸入該吸食者
      燃燒藥物所排出之氣體（即俗稱二手煙），能否在尿液中被檢出煙毒或甲基安
      非他命反應，文獻上尚無此類研究報告，然按法務部調查局檢驗煙毒經驗研判
      ，若非共處於空間密閉狹小，並故意大量吸入該氣體，應不至於尿液中代謝出
      煙毒反應，亦有法務部調查局八十三年九月十七日八三發技一字第八三一○○
      一八五號函可考。是被告辯稱未於上開時間施用安非他命云云，亦不足採信。
（三）再被告前於八十七年間，因施用毒品案件，經台灣彰化地方法院檢察署檢察官
      依台灣彰化地方法院八十七年度毒聲字第二○五七號裁定送觀察、勒戒後，認
      無繼續施用毒品傾向，經台灣彰化地方法院檢察署檢察官於八十七年十二月十
      六日以八十七年度毒偵字第一○五四八號不起訴處分確定，而本件施用毒品犯
      行，經送觀察、勒戒後，認有繼續施用毒品之傾向等情，有台灣彰化地方法院
      檢察署檢察官八十七年度毒偵字第一○五四八號不起訴處分書、本院八十九年
      度毒聲字第六三五五號裁定及台灣台中看守所（九○）中所正總字第一一一二
      號函所附具之有無繼續施用毒品傾向證明書各乙份在卷可參。是本件事證明確
      ，被告犯行堪予認定，應予依法論科。
二、核被告甲○○所為，係犯毒品危害防制條例第十條第一項之施用第一級毒品罪、
    同條第二項施用第二級毒品罪。其持有第一級、第二級毒品之低度行為，已為施
    用之高度行為所吸收，爰不另論罪。被告先後多次施用第一級毒品之犯行，時間
    緊接，所犯構成要件相同，顯係基於概括犯意為之，為連續犯，應論以一罪，並
    依法加重其刑。又被告前於八十四年間，因違反麻醉藥品管理條例案件，經本院
    判處有期徒刑三年確定，於八十五年三月十五日假釋付保護管束，於八十六年六
    月十日假釋期滿執行完畢等情，有台灣台中地方法院檢察署刑案資料查註紀錄表
    及台灣高等法院被告全國前案紀錄表各乙份在卷足憑，被告五年以內再犯本件有
    期徒刑以上之罪，為累犯，應依刑法第四十七條規定加重其刑，就施用第一級毒
    品部分，遞加重其刑。被告所犯上開二罪間，犯意各別，構成要件互殊，應予分
    論併罰。爰審酌被告之品性、犯罪之動機、手段、所生之危害，犯後猶飾詞狡卸
    ，顯不知悔改，其業經觀察、勒戒一次，仍繼續施用毒品，戕害自身健康等一切
    情狀，量處如主文所示之刑，並定其應執行刑，以資懲儆。至扣案之海洛因一包
    （淨重○．一二公克，包裝重○．一八公克），應依毒品危害防制條例第十八條
    一項前段規定諭知沒收銷燬之；另扣案之分裝袋一個、注射針筒五支及橡皮筋一
    條，為被告所有，用以供施用第一級毒品海洛因，業據被告供承在卷，應依刑法
    第三十八條第一項第二款宣告沒收。
據上論斷，應依刑事訴訟法第二百九十九條第一項前段，毒品危害防制條例第十條第
一項、第二項、第十八條第一項前段、第二十條第三項、刑法十一條前段、第五十六
條、第四十七條、第五十一條第五款，罰金罰鍰提高標準條例第一條前段，判決如主
文。
中      華      民      國    九十      年      五      月    二十九    日
                              台灣台中地方法院刑事第六庭
                                  法  官  劉  麗  瑛
右正本證明與原本無異。
如不服本判決，應於送達後十日內向本院提出上訴狀 （須附繕本） ，上訴於台灣高等
法院台中分院。
                                  書記官
中      華      民      國    九十      年      五      月    二十九    日
附錄論罪科刑法條
毒品危害防制條例第十條第一項、第二項
施用第一級毒品者，處六月以上五年以下有期徒刑。
施用第二級毒品者，處三年以下有期徒刑。


司法院資訊處製作；財團法人民間司法改革基金會備份。
